【裁判字號】    97,交聲,620
【裁判日期】    970630
【裁判案由】    違反道路交通管理處罰條例聲明異議
【裁判全文】
臺灣士林地方法院交通事件裁定         97年度交聲字第620號
原處分機關  交通部公路總局台北區監理所
異  議  人
即受處分人  甲○○
上列受處分人因違反道路交通管理處罰條例案件，對於交通部公
路總局台北區監理所民國97年5 月19日所為之處分（原處分案號
：北監營裁字裁40-A04WQR327號），聲明異議，本院裁定如下：
    主  文
異議駁回。
    理  由
一、按禁止臨時停車線為紅色實線，用以指示禁止臨時停車路段
    ，道路交通標誌標線號誌設置規則第169 條第1 項、第2 項
    定有明文，而禁止臨時停車處所不得停車，道路交通安全規
    則第112 條第1 項第1 款亦有明文。又汽車駕駛人停車時，
    在禁止臨時停車處所停車者，處新臺幣（下同）600 元以上
    1,200 元以下罰鍰，道路交通管理處罰條例第56條第1 項第
    1 款定有明文
二、原處分意旨略以：異議人甲○○駕駛之965-CU號營業小客車
    ，於民國97年3 月14日上午9 時50分，在臺北市○○區○○
    街6 號旁，經交通警察大隊依採證照片逕行舉發「在劃有紅
    線路段停車」之違規，並依法拖吊移置，經原處分機關交通
    部公路總局臺北區監理所認定違規事實明確，爰依道路交通
    管理處罰條例第56條第1 項第1 款之規定，裁處異議人新臺
    幣900 元之罰鍰。
三、異議意旨略以：異議人於民國97年3 月13日晚上11時將營業
    小客車停於臺北市○○街6 號附近，車停好後，經下車察看
    ，非紅線，便回家，於隔日晚間7 時要開車時，發現車已被
    拖吊，經異議人多日觀察，此處紅線劃的不清楚，紅線由巷
    口至巷內長度約30公尺，一段有一段無，與異議人一樣停於
    同路段之其他車輛卻未遭拖吊，3 年前臺北市議會通過，非
    主要街道，沒有危及安全，巷、弄不得拖吊，異議人曾詢問
    過員警為何其他車僅開單未拖吊，員警亦表示該處未達拖吊
    標準，為何員警執法未一致，對此有所不服，爰依法聲明異
    議云云。
四、經查：
  (一)按標誌、標線、號誌之設置、養護及號誌之運轉，由主管機
    關依其管轄辦理之。又所謂主管機關，指公路主管機關、市
    區道路主管機關及警察機關。又標線之設置，線條：以實線
    或虛線標繪於路面或緣石上，用以管制交通者（五）紅實線
    ：設於路側，用以禁止臨時停車，道路交通標誌標線號誌設
    置規則第4 條第1 項、第5 條、第149 條第1 項第1 款第5
    目分別定有明文。
  (二)異議人於97年3 月14日上午9 時50分許，將車號965-CU號營
    業小客車停放於臺北市○○街6 號旁設有禁止臨時停車標線
    處，為交通警察大隊執勤警察逕行舉發其有「在劃有紅線路
    段停車」之違規事實，有臺北市政府警察局北市警交大字第
    A04WQR327 號舉發違反道路交通管理事件通知單影本1 紙及
    現場採證照片影本4 張在卷可證，且為異議人所不否認。又
    觀諸卷附之違規採證照片及現場照片6 張顯示，異議人所有
    之汽車確係停放在設有禁止臨時停車標線之路上，而該禁止
    臨時停車之紅實線標線，或因經日曬雨淋而致紅漆有部分剝
    落，惟仍可以明顯辨識該紅實線標線之存在，且該址並非巷
    、弄，執勤員警依法製單舉發、拖吊移置並無違誤。又據臺
    北市交通管制工程處函查復所示，旨揭地點之禁止臨時停車
    紅線係於96年9 月27日劃設完成，此有臺北市政府警察局交
    通警察大隊97年4 月15日北市警交大執字第09731865400 號
    函在卷可稽，是異議人確有在設有禁止臨時停車標線處所停
    車（紅線停車）之違規行為，事證明確，堪以認定。
  (三)又異議人上揭違規地點所劃設之禁止臨時停車標線（紅色實
    線標線），係臺北市交通管制工程處所劃設，已如前述，而
    查該處所隸屬之臺北市交通局，經依法授權負責臺北市市區
    道路之交通標線設置事宜（參見臺北市市區道路管理規則第
    4 條第1 項第2 款），屬市區交通標線設置之市區道路主管
    機關，是以負責具體規劃市區交通標線設置工作之臺北市交
    通管制工程處自屬設置臺北市市區交通標線之實質權責機關
    。而道路劃設紅色禁止臨時停車標線，係作為管制交通及維
    護安全極為重要之交通標線，在未塗銷之前均具其效力及公
    信力，應予遵守。至該路段劃設禁止臨時停車標線之行政措
    施，是否得宜，而有加以廢止或變更情事，人民本得尋正當
    管道向行政機關反映或陳情，尚不得自行主觀認定是項措施
    是否合理正確，決定遵循與否，況異議人係領有汽車駕駛執
    照之汽車駕駛人，應知悉且有遵守交通標誌、標線相關規定
    之義務，而若其對標線之設置有所疑義時，自應立即向主管
    機關查詢相關資訊，而非逕自以自己主觀之臆測來認定，否
    則道路交通秩序將無以維持。至本案地點附近之其他違規車
    輛警員有無一一舉發，與異議人本件違規無涉，異議人如認
    相同違規行為警員應嚴格執法，可向相關權責單位檢舉。
  (四)綜上所述，異議人之異議理由，應屬卸責之詞，委無可採。
    本件事證明確，異議人違規行為堪以認定。原處分機關認為
    異議人違規事實明確，爰依道路交通管理處罰條例第56條第
    1 項第1 款之規定，裁處異議人新臺幣900 元之罰鍰，核無
    違誤。本件異議為無理由，應予駁回。
五、據上論斷，應依道路交通案件處理辦法第19條，裁定如主文
    。
中    華    民    國    97    年    6    月     30    日
                  交通法庭法  官  汪梅芬
以上正本證明與原本無異。
如不服本裁定應於裁定送達後5 日內向本院提出抗告狀。
                          書記官  張馨尹
中    華    民    國    97    年    6     月    30    日


司法院資訊處製作；財團法人民間司法改革基金會備份。
